Inventaris van het digitaal duplicaat van het archief van de Koloniale Raad van Suriname, 1832-1862
Nationaal Archief, Den Haag
Digitaal Duplicaat: Suriname na 1828: Koloniale Raad
Koloniale Raad Suriname
1832-1862
DD134
2146 scans
Normale geschreven en gedrukte documenten, geen bijzondere handschriften.
Nationaal Archief, Den Haag
Koloniale Raad van Suriname
Het archief van de Koloniale Raad der West-Indische bezittingen bevat een reeks notulen voor de periode 1832-1862. De raad moest door de gouverneur-generaal om advies worden gevraagd omtrent alle regeringszaken in de kolonie. Hij bezat zowel wetgevende als uitvoerende macht, met een nadruk op de laatste.
Archiefvorming
Geschiedenis van de archiefvormer
Oprichting Koloniale Raad
Uit de aantekeningen omtrent de Hoge Raad is al gebleken dat de Koloniale Raad, ingevolge het 'Reglement op het beleid der Regering in de Kolonie Suriname', vastgesteld bij Koninklijk Besluit van 9 augustus 1832, nummer 89 (in werking getreden 1 januari 1833), toegevoegd was aan de gouverneur-generaal 'tot het beleid der Regering, voor zooverre de Kolonie Suriname aangaat'.
Functie koloniale Raad
Deze Koloniale Raad (geïnstalleerd op 31 december 1832 door de gouverneur-generaal) was, blijkens artikel 10 van gemeld reglement, met geen ander oogmerk ingesteld dan om de gouverneur-generaal voor te lichten omtrent de onderwerpen die door deze daartoe in de vergaderingen werden voorgedragen.
Samenstelling Raad
Volgens artikel 2 was de raad samengesteld uit: de procureur-generaal, de administrateur van financiën en zes van de aanzienlijkste ingezetenen, zijnde gedeeltelijk grondbezitters in de kolonie woonachtig en gedeeltelijk vertegenwoordigers van afwezige grondbezitters. De gouverneur-generaal was, volgens artikel 9, voorzitter in de vergaderingen van de raad en de gouvernementssecretaris zou 'in dezelve de pen voeren', terwijl ook de verdere ambtenaren van de gouvernementssecretarie ten dienste van de Koloniale Raad zouden staan (artikel 12).
Bevoegdheden Koloniale Raad
Artikelen 44 en 45 zeggen nog dat in de districten buiten Paramaribo de gouverneur-generaal het beheer voert door tussenkomst van heemraden. Het heemraadschap moest in elk district worden waargenomen door een van de zes leden van de Koloniale Raad uit de ingezetenen. Volgende artikelen (46-48) handelen dan verder over de heemraden en hun werk. Door de administratieve afscheiding van de kolonie Suriname van de overige Nederlandse West-Indische bezittingen (gevolg van het Koninklijk Besluit van 9 april 1845, nummer 8) is het Regeringsreglement voor Suriname van 1832 bij Koninklijk Besluit van 14 mei 1845, nummer 43, aangevuld en gewijzigd.
Geschiedenis van het archiefbeheer
De verwerving van het archief
De rechtstitel is (nog) onbekend
Aanwijzingen voor de gebruiker
Openbaarheidsbeperkingen
Volledig openbaar
Materiële beperkingen
Aanvraaginstructie
Het originele archief bevindt zich in Suriname. U dient de digitale duplicaten via de website te raadplegen
Verwant materiaal
Beschikbaarheid van kopieën
Dit is een kopiebestand
Verwante archieven
Voor overige archieven betreffende de Nederlandse West-Indische bezittingen, in het bijzonder Suriname, zie nrs. 1.05.08.01 tm. 1.05.08.03; 1.05.10.01 tm. 1.05.10.10; 1.05.11.01 en nrs. 1.05.11.03 tm. 1.05.11.19.
Beschrijving van de series en archiefbestanddelen
- Minuut-notulen van vergaderingen van de Koloniale Raad., 1832-1845; 1-4; 4 delen
  - 1832 dec. 31 - 1835 dec. 29, 1
    Dit inventarisnummer is alleen als kopie te raadplegen.
  - 1836 mrt. 8 - 1838 dec. 28, 2
  - 1839 feb. 5 - 1842 dec. 30, 3
  - 1843 feb. 20 - 1845 dec. 22, 4
- Minuut-notulen van vergaderingen van de Koloniale Raad., 1853-1862; 5-6; 2 delen
  - 1853 juli 4 - 1855 dec. 17, 5
  - 1859 aug. 11 - 1862 okt. 31, 6
- Concept-notulen van vergaderingen van de Koloniale Raad op 13 september ?, (nà 1845); 7; 1 stuk
- Klad-notulen van vergadering van de Koloniale Raad op 8 mei., (circa 1848); 8; 1 stuk
  Onvolledig.
- Punten ter behandeling in de vergaderingen van de Koloniale Raad., 1850 jan. 7, aug. 5; 9; 1 omslag
  Voorzien van potloodaantekeningen.